【裁判字號】    97,易,2016
【裁判日期】    971218
【裁判案由】    業務侵占等
【裁判全文】
臺灣臺北地方法院刑事判決              97年度易字第2016號
公  訴  人  臺灣臺北地方法院檢察署檢察官
被      告  丙○○
上列被告因業務侵占等案件，經檢察官提起公訴（96年度偵緝字
第2348號），本院判決如下：
    主  文
丙○○連續意圖為自己不法之所有，而侵占對於業務上所持有之
物，處有期徒刑壹年貳月，減為有期徒刑柒月。
    犯罪事實
一、丙○○前透過乙○○認識其兄即立吉科技股份有限公司（下
    稱立吉公司）負責人甲○○，得知當時立吉公司與中國力霸
    股份有限公司間有訴訟案件進行中，乃趁機向甲○○表示伊
    以前曾在律師事務所服務過，對法律及案件均很瞭解，會寫
    狀紙云云，而明知其自身並未取得律師資格，不得辦理訴訟
    事件，竟基於意圖營利之概括犯意，連續自民國91年9月24
    日起至94年10月間止，接受甲○○等如附表一所示之委任人
    之委任，承包辦理如附表一所示之民刑事訴訟案件，為其等
    委任人代撰書狀，並分別以訴訟代理人或告訴代理人之身份
    出庭，而以按件計酬或抽成營利之方式收取報酬。又丙○○
    於前揭時期，受他人委任辦理民刑事訴訟案件，負責代為訴
    訟上行為，為從事業務之人，竟基於為自己不法所有之概括
    犯意，先於93年12月間，受乙○○之委任辦理如附表一編號
    5即乙○○請求丁○○支付票款事件，而於94年5月15日與債
    務人丁○○達成和解，並收受丁○○所開立如附表二編號1
    至4之本票4紙，未交回乙○○；又於94年9月間，辦理如附
    表一編號10即甲○○與孫玉蓮間清償票款強制執行事件，而
    於94年10月7日在花蓮縣花蓮市調解委員會，與債務人孫玉
    蓮調解成立，並收受孫玉蓮所開立如附表二編號5之本票1紙
    ，亦未交回甲○○，連續將上開業務上所持有之5紙本票，
    以變易持有為所有之意思而予以侵占入己，嗣經甲○○等人
    查覺有異而清查訴訟資料後，始知上情。
二、案經乙○○及甲○○訴由臺北市政府警察局中山分局報告臺
    灣臺北地方法院檢察署檢察官偵查起訴。
    理  由
壹、程序方面
    本件公訴人所提證據清單編號19「被告於92年1月間寄予告
    訴人甲○○之存證信函」，為被告於本院準備程序及審理期
    日具狀及言詞聲明異議：該存證信函時間不正確，且內容與
    伊之前寄的不一樣云云，而爭執其文書真正性，惟查系爭存
    證信函上已蓋有淡水中興郵局之郵戳及該郵局經辦員「黃奉
    珠」、主管「黃敏良」之印章，此有被告於92年1月間寄予
    告訴人甲○○之三重卅一支郵局存證信函第1號附卷可佐（
    見95年他字第5365號卷第25頁），且據被告於本院審理中供
    述：其本身未留存系爭存證信函，且郵局保存期限只有3年
    等語（見本院卷第116頁反面），是被告無法提出積極證據
    ，以證明系爭存證信函之真正性確有疑問，則應認系爭存證
    信函係於可信之特別情況下所製作之文書，依刑事訴訟法第
    159條之4第3款規定，應有證據能力。另被告對於公訴人所
    提之其餘證據資料及以下本院作為判斷依據之各項證據資料
    ，均同意或不爭執其證據能力，本院審酌該等言詞供述及書
    面作成時之情況認為適當，均無不宜作為證據之情事，依刑
    事訴訟法第159條之5規定，均得作為證據。
貳、實體方面
一、訊據被告丙○○固坦承有受託以告訴代理人或訴訟代理人身
    份而辦理附表一所示之訴訟案件，薪水3000或5000元，計件
    論酬，且亦有收受附表二所示之5紙本票，惟矢口否認有何
    違反律師法及業務侵占之犯行，辯稱：伊沒有營利之意圖，
    當初是伊向甲○○借錢，甲○○麻煩伊幫忙處理案件，並沒
    有所謂的酬勞，因為借錢沒算利息，所以欠甲○○人情幫他
    做，後來伊因為經濟狀況不好，有跟甲○○說乾脆請伊當員
    工，而證人所提的證據都是借貸關係，並已清償；至丁○○
    開立之本票根本不用還，並無侵占，因為當初乙○○找不到
    丁○○，這是伊幫乙○○處理好整件事，乙○○說這票款是
    給伊懸賞報酬，附表二編號1至4的總金額還不夠，編號5孫
    玉蓮開立之本票是伊個人疏失，因為伊當時拿現金10萬元給
    甲○○簽收而拿簽收單時，本票不小心掉在包包裡面，後來
    甲○○跟伊講，伊才去找那個壞掉的包包，發現在裡面云云
    ，經查：
（一）上揭被告違反律師法部分之犯罪事實，業據證人即告訴人
      甲○○於偵查中及本院審理中證稱：被告表示他不是律師
      ，但是在律師事務所服務過，到伊公司看到訴訟案件，就
      會告訴伊如何處理，所以伊就相信被告會處理案件，而將
      如附表一所示案件交給被告處理。附表一編號1委任人林
      宏諭是乙○○的兒子，那案件是因為力霸公司侵占伊家族
      土地而有糾紛，該土地本來係登記伊名下，後來過戶給林
      宏諭，雖然是以林宏諭名義提起告訴，但都是由伊去處理
      ，也是由伊直接找被告委託，這案件確實有交錢給被告，
      伊是附表一編號4慶達公司總經理，也是編號6興國公司董
      事長，並擔任編號7至9中國快捷貨運承攬公司負責人。而
      當初因為伊公司案件多，論件計酬很麻煩，就讓被告領薪
      水，但領了2個月的每月1萬元後，被告覺得划不來，就改
      成論件計酬，被告不是伊公司的員工，被告按件計算酬勞
      是事先就講好的，被告在之前就會去會計那裡將錢領走，
      有的是論件計酬、有的是抽成、也有按狀紙的份數收錢，
      付款方式有給現金、匯款或支票等，如訴訟中有要交什麼
      錢，才會事後再給錢等語（見95年他字第5365號偵查卷第
      220、221頁、本院卷第46、47頁、90至97頁），又證人即
      告訴人乙○○於偵查中及本院審理中證述：伊只有丁○○
      的部分直接委託被告，但被告並沒有受僱於伊，當時伊從
      宜蘭到臺北在立大公司將借據、本票及委託書交給被告，
      讓被告可以去要錢，當初約好如果有拿回錢，就讓被告抽
      成，伊只記得確實有付酬庸給被告，但忘了是付幾成，伊
      與被告談妥案件之後，就交給伊弟弟林浩溫與被告聯絡，
      伊當時只是單純授權被告去處理，並沒有指示被告什麼事
      項等語（見96年偵緝字第2348號卷第82至87頁、本院卷第
      90至97頁），及證人林浩溫於偵查及本院審理中證述：伊
      是立大航空貨運承攬股份有限公司之業務經理，甲○○是
      負責人，甲○○交待伊要跟被告一起合作承辦訴訟方面的
      事，乙○○委任被告處理丁○○票款的事，因為乙○○不
      怎麼信任被告，所以事情都是先交給伊，伊再交給被告，
      很多事情都是伊協助被告去找一些資料，且公司的會計傳
      票也要經伊核准，伊無法確定被告是否為立大公司之員工
      ，也不清楚被告是否為律師，但看帳單上面，被告是以按
      件計酬的方式領取報酬，因為是伊在協助被告辦理訴訟，
      公司要伊確認是否真有訴訟這件事，如果在傳票上面有記
      載要給法院的話，就會註明給法院的規費，如果是被告個
      人的報酬，伊記得傳票上面是記載為訴訟費，伊就會在傳
      票上面簽字，確認有這件事等語（見96年偵緝字第2348
      號卷第85至87頁、本院卷第110至118頁），並有臺灣宜蘭
      地方法院檢察署91年度發查字第422號案件之偵查卷面、
      臺灣宜蘭地方法院宜蘭簡易庭91年度宜簡字第102號通知
      書、臺灣宜蘭地方法院91年度訴字第188號民事判決、臺
      灣桃園地方法院檢察署93年度偵續一字第17號檢察官不起
      訴處分書、臺灣士林地方法院93年度促字第28514號支付
      命令、本院94年度訴字第1662號案卷影本、臺灣臺北地方
      法院檢察署94年度偵字第925號案件傳票、臺灣士林地方
      法院94年度裁全字第938號民事裁定、臺灣士林地方法院
      94年度訴字第403號民事庭函、臺灣花蓮地方法院94年度
      執字第2680號案件通知書在卷可稽，足認被告就附表一所
      示10個民刑事案件，有分別以訴訟代理人或告訴代理人之
      身份而處理訴訟案件之事實，應堪認定；復有被告於92年
      1月間寄予告訴人甲○○之存證信函之三重卅一支郵局存
      證信函第1號、92年12月9日臺灣土地銀行入戶電匯申請書
      、興國航空貨運承攬股份有限公司所簽發之支票（票號：
      QJ0000000號、發票日94年9月6日、付款人：臺北國際商
      業銀行中山分行、面額：2萬又813元）、轉帳傳票與現金
      支出傳票、中國快捷航空貨運承攬有限公司簽發之支票（
      票號：AA0000000號、發票日：94年3月5日、付款人：華
      南商業銀行南京東路分行、面額：4萬元、受款人：丙○○）、被告於94年5月9日請領鈊象訴訟勞務費3萬5000元
      之現金支出傳票、收款人簽收單等請款文件1份、被告於
      94年4月6日簽立之借據及臺灣土地銀行94年4月7日存款憑
      條、臺灣土地銀行92年11月14日入戶電匯申請書在卷可參
      ，可知被告與告訴人及告訴人公司間，就附表一所示之10
      個案件，實係約定按件計酬或抽成營利，此亦為被告所不
      否認，是被告顯然並非基於一定之受雇身份持續提供勞務
      並收取此項持續勞務之代價，而係屬得在委任人所授權之
      範圍內，自行裁量決定處理事務方法之受任人，甚為明確
      ，故被告所辯其為告訴人公司之員工云云，顯不可採。另
      被告雖於本院審理期日當庭提出財政部臺灣省北區國稅局
      094 年度綜合所得稅各類所得資料清單，欲證明其該年度
      所得只有7萬6314元，而辯稱未從告訴人處取得任何費用
      云云，惟被告接受委任代告訴人等處理訴訟事件，收取報
      酬之方式有論件計酬也有抽成營利，而告訴人等給付報酬
      予被告之付款方式有給現金、匯款或支票等情，業據證人
      甲○○證述明確，已如前述，被告此部分營利所得自難由
      上開綜合所得稅各類所得資料清單中查悉，況被告既非告
      訴人公司之員工，當無可能由其綜合所得稅各類所得資料
      清單中，得知被告是否由告訴人處取得報酬；又被告亦辯
      稱證人所提之前開證據，係借貸關係，伊非意圖營利而處
      理訴訟案件云云，惟查被告既已於本院97年8月4日準備程
      序中自承：後來伊因經濟狀況不好，有跟甲○○說要的話
      乾脆請伊... 薪水3000或5000元隨他高興給，計件論酬，
      沒有勞保也沒有健保等語，核與證人甲○○、乙○○、林
      浩溫前揭證述被告承辦訴訟案件係論件計酬等語相符，足
      認被告當時確因經濟狀況而有為他人辦理訴訟案件而營利
      之意圖，況被告亦承認由告訴人處所領得之金錢，係按訴
      訟事件而論酬等情，顯與所辯借貸關係云云，自相矛盾，
      且被告復無提出其他積極證據，足以證明被告由告訴人處
      收取之金錢係屬借貸關係，是被告此部分所辯，顯係狡辯
      之辭，當無可採。綜上，被告未取得律師資格，而為他人
      辦理訴訟事件以營利之意圖，堪以認定。
（二）又被告於93年12月間，受乙○○之委任辦理如附表一編號
      5即乙○○請求丁○○支付票款事件，而於94年5月15日與
      債務人丁○○達成和解，並收受丁○○所開立如附表二編
      號1至4之本票4紙，未交回乙○○等情，經查，證人乙○○於偵查及本院審理中證稱：伊完全不知道丁○○開本票
      的事，也不知道簽和解書的事，被告在簽和解書之前並沒
      有告訴伊，伊是聽甲○○轉述本票的事情，伊問被告有沒
      拿到錢，被告都說沒有，也不知道丁○○後來有匯款14萬
      3000元到被告在土地銀行長春分行帳戶內等語（見96年偵
      緝字第2348號卷第82至87頁、本院卷第90至97頁），及證
      人林浩溫證述：當時被告要去和解時，有告訴伊要辦理的
      情形，但後來被告沒有說和解的情形，伊等也不清楚和解
      是否有成立，被告並沒有給伊等看被告寫的和解書或是丁○○所開的支票，都是口頭上告訴伊等而已，是後來伊等
      找不到被告時，整理資料才知道這些和解資料都沒有交給
      伊等，而且在檢察官偵查後才知道丁○○有匯款到被告戶
      頭等語，可知證人乙○○將系爭請求丁○○支付票款事件
      委任被告處理並由證人林浩溫直接與被告接洽此事後，雖
      被告曾於事前告知證人林浩溫其將與丁○○和解之事，然
      被告於和解並收受丁○○所開立之附表二編號1至4之本票
      後，並未將上開本票交還證人乙○○，甚為明確。至被告
      辯以：丁○○所開立之本票根本不用還乙○○，這是乙○○答應要給伊的懸賞報酬云云，惟此已為證人乙○○所否
      認並於偵查中證稱：當初約好如果拿回錢是支付被告拿回
      錢的二成等語（見96年偵緝字第2348號卷第83頁），可知
      即便證人乙○○委任被告辦理系爭訴訟案件時，確曾承諾
      給付被告報酬，亦僅得謂可使被告抽成營利，並非即謂被
      告得無須返還丁○○所開立之本票而逕據為己有，況觀諸
      丁○○所開立之4紙本票，當知發票人丁○○已於票據上
      相當明確表示受款人皆為乙○○，此有丁○○簽發之4紙
      本票影本在卷可憑，則被告當不得逕將系爭本票作為報酬
      而擅易持有為所有，是被告此部分所辯，顯不足採。
（三）另被告於94年9月間，辦理如附表一編號10即甲○○與孫
      玉蓮間清償票款強制執行事件，而於94年10月7日在花蓮
      縣花蓮市調解委員會，與債務人孫玉蓮調解成立，並收受
      孫玉蓮所開立如附表二編號5之本票1紙，而未交回甲○○
      等情，經查證人甲○○於本院審理中證稱：伊有請被告去
      調解委員會調解，當時有與孫玉蓮約定要先給伊100萬元
      作保證，但被告回來後只有給伊90萬元，另外有一張孫玉
      蓮開的本票34 萬元要交給伊的，由被告經手協調後並未
      轉交給伊，後來伊去找被告，但都找不到他，他已經跑路
      了等語，及證人林浩溫於本院審理中證稱：被告當時與孫
      玉蓮調解之後，有拿調解書影本回來，伊看到調解書才知
      道裡面有一張34 萬元的本票，當場有看到甲○○向被告
      要本票，但當時調解書上還沒有蓋花蓮市公所的章，被告
      表示要把事情解決完畢之後，才要將本票交還給甲○○，
      而甲○○的意思也是讓被告先將調解書正式及和解金100
      萬元與本票，才一起交給甲○○，但過了幾天之後，被告
      就找不到人等語，復有花蓮縣花蓮市調解委員會94年10月
      7日調解書影本在卷可按，顯見被告於接受證人甲○○之
      委任而與孫玉蓮調解成立後，應相當清楚瞭解就系爭訴訟
      案件調解程序處理完畢後，須交還予證人甲○○調解書、
      現金100萬元及孫玉蓮所開立如附表二編號5之34萬元本票
      1紙等物，竟在未予返還系爭34萬元本票之前，即對告訴
      人等避不見面，雖經證人林浩溫於審理中證稱：孫玉蓮的
      案件，被告沒有申請費用，只有申請給法院交保證金的錢
      及坐車的錢等語，惟系爭34萬元之本票，發票人孫玉蓮既
      於票據上以證人甲○○為受款人而簽發，則被告即無由自
      行將所持有之系爭本票用抵費用而變易為所有，是被告所
      辯：孫玉蓮簽發之本票是伊個人疏失，掉在包包裡面，而
      沒有轉交給甲○○，況本案伊並沒有請領車資及餐費，亦
      可充抵扣押品，沒有不法侵占之意圖云云，亦不可採。綜
      上，被告意圖為自己不法之所有，而侵占附表二所示本票
      之犯行，應堪認定。
二、被告行為後，刑法業於94年2月2日修正公布，95年7月1日起
    施行。按行為後法律有變更者，適用行為時之法律，但行為
    後之法律有利於行為人者，適用最有利於行為人之法律，修
    正後刑法第2條第1項定有明文。此條規定係規範行為後法律
    變更所生新舊法律比較適用之準據法，本身尚無新舊法比較
    之問題，於新法施行後，應一律適用新法第2條第1項之規定
    ，為「從舊從輕」之比較。而本次法律變更，比較時應就罪
    刑有關之共犯、未遂犯、想像競合犯、牽連犯、連續犯、結
    合犯，以及累犯加重、自首減輕暨其他法定加減原因（如身
    分加減）與加減例等一切情形，綜其全部罪刑之結果而為比
    較（最高法院95年5月23日95年度第8次刑事庭會議決議參照
    ）。經查：
（一）刑法第336條第2項業務侵占罪之法定刑罰金部分，依修正
      後刑法第33條第5款之規定，最低額為新臺幣1,000元，惟
      依被告行為時之刑法第33條第5款規定，罰金之最低額僅
      新臺幣3元。比較修正前後之刑罰法律，適用修正後之規
      定，對被告顯未有利。
（二）修正後刑法業已刪除第56條連續犯之規定。是於新法修正
      施行後，行為人之數犯罪行為，即須分論併罰。此刪除雖
      非犯罪構成要件之變更，但顯已影響行為人刑罰之法律效
      果，自屬法律有變更，比較新舊法結果，適用被告行為時
      法律即依舊法論以連續犯，對被告並無不利。
（三）刑法第55條關於牽連犯之規定亦經刪除，則被告所犯各罪
      ，即應予分論併罰，比較新舊法結果，以適用被告行為時
      之法律即修正前刑法第55條牽連犯之規定，較有利於被告
      。
（四）經綜合法律修正前後之整體比較，揆諸前揭最高法院決議
      及修正後刑法第2條第1項之「從舊從輕」原則，適用94年
      2月2日修正前之刑罰法律，對被告較為有利，自應整體適
      用修正前刑法之相關規定。
三、核被告所為，係犯律師法第48條第1項之罪及刑法第336條第
    2項之業務侵占罪，被告多次違反律師法及業務侵占犯行，
    時間緊接，所犯罪名相同，顯係基於概括犯意為之，均應依
    修正前刑法第56條論以連續犯，又被告違反律師法及業務侵
    占之犯行，有方法、結果之牽連關係，應依修正前刑法第55
    條後段規定，從一重之業務侵占罪論處。爰審酌被告犯後猶
    飾詞狡辯，顯無悔意，犯後態度不佳，對於告訴人因被告侵
    占犯行所受損害，亦未達成和解，明知自身並無律師資格，
    仍代理當事人為訴訟行為，並收取費用營利，嚴重破壞司法
    信譽、損壞司法形象，及其犯罪動機、目的、手段、智識程
    度等一切情狀，量處如主文所示之刑。又本案犯罪時間係在
    96年4月24日以前，且無不能減刑之事由，合於該條例第2條
    第1項第3款之規定，爰依法減輕其宣告刑二分之一。
四、至起訴書所載被告丙○○除侵占丁○○所開立如附表二編號
    1至4之本票外，尚侵占丁○○所開立日期、金額均不詳之本
    票3紙，惟此部分卷內並無具體事證，且據證人甲○○、乙○○及林浩溫均到庭證述：伊等不知道丁○○到底開了幾張
    票等語，復查無其他積極證據足認被告涉有侵占上開日期、
    金額均不詳之3紙本票，此部分本應為被告無罪之諭知，惟
    公訴意旨認此部分如成立犯罪，與前開論罪科刑部分有連續
    犯之裁判上一罪之關係，爰不另為無罪之諭知，附此敘明。
據上論斷，應依刑事訴訟法第299條第1項前段，律師法第48條第
1項，刑法第2條第1項前段、第11條、第336條第2項，修正前刑
法第56條、第55條，中華民國九十六年罪犯減刑條例第2條第1項
第3款、第7條，刑法施行法第1條之1，判決如主文。
本案經檢察官江貞諭到庭執行職務
中    華    民    國    97    年    12    月    18    日
                  刑事第八庭  審判長法  官  陳德民
                                    法  官  詹慶堂
                                    法  官  楊蕙芬
以上正本證明與原本無異。
如不服本判決，應於判決送達後10日內，向本院提出上訴狀。
                                書記官  馬正道
中    華    民    國    97    年    12    月    19    日
附錄法條：
律師法第48條未取得律師資格，意圖營利而辦理訴訟事件者，除
依法令執行業務者外，處1年以下有期徒刑，得併科新台幣3萬元
以上15萬元以下罰金。
外國律師違反第47條之2，外國法事務律師違反第47條之7第1項
規定者，亦同。
中華民國刑法第336條
（公務公益侵占罪、業務侵占罪）對於公務上或因公益所持有之
物，犯前條第1項之罪者，處1年以上7年以下有期徒刑，得併科5
千元以下罰金。
對於業務上所持有之物，犯前條第1項之罪者，處6月以上5年以
下有期徒刑，得併科3千元以下罰金。
前二項之未遂犯罰之。
附表一：被告受委任之民刑事案件
  ┌──┬────┬──────┬─────┬─────┬─────┐
  │編號│繫屬時間│  繫屬法院  │   案號   │被告之身分│  委任人  │
  ├──┼────┼──────┼─────┼─────┼─────┤
  │ 1  │91.09.24│臺灣宜蘭地方│91年度發查│告訴代理人│林宏諭    │
  │    │        │法院檢察署  │字第422號 │          │          │
  ├──┼────┼──────┼─────┼─────┼─────┤
  │ 2  │91.07.18│臺灣宜蘭地方│91年度宜簡│訴訟代理人│甲○○    │
  │    │        │法院簡易庭  │字第102號 │          │          │
  ├──┼────┼──────┼─────┼─────┼─────┤
  │ 3  │92.08   │臺灣宜蘭地方│91年度訴字│訴訟代理人│甲○○    │
  │    │        │法院民事庭  │第188號   │          │          │
  ├──┼────┼──────┼─────┼─────┼─────┤
  │ 4  │93.11   │臺灣桃園地方│93年度偵續│告訴代理人│慶達電器工│
  │    │        │法院檢察署  │一字第17號│          │業股份有限│
  │    │        │            │          │          │公司      │
  ├──┼────┼──────┼─────┼─────┼─────┤
  │ 5  │93.12   │臺灣士林地方│93年度促字│訴訟代理人│乙○○    │
  │    │        │法院        │第28514號 │          │          │
  ├──┼────┼──────┼─────┼─────┼─────┤
  │ 6  │94.3月  │臺北地院    │94年度訴字│訴訟代理人│興國公司  │
  │    │        │            │第1662號  │          │          │
  ├──┼────┼──────┼─────┼─────┼─────┤
  │ 7  │94.6月  │臺灣臺北地方│94年度偵字│告訴代理人│中國快捷航│
  │    │        │法院檢察署  │第925號   │          │空貨運承攬│
  │    │        │            │          │          │有限公司  │
  ├──┼────┼──────┼─────┼─────┼─────┤
  │ 8  │94.3月  │臺灣士林地方│94年度裁全│訴訟代理人│中國快捷航│
  │    │        │法院        │字第938號 │          │空貨運承攬│
  │    │        │            │          │          │有限公司  │
  ├──┼────┼──────┼─────┼─────┼─────┤
  │ 9  │94.8月  │臺灣士林地方│94年度訴字│訴訟代理人│中國快捷航│
  │    │        │法院        │第403號   │          │空貨運承攬│
  │    │        │            │          │          │有限公司  │
  ├──┼────┼──────┼─────┼─────┼─────┤
  │ 10 │94.9月  │臺灣花蓮地方│94年度執字│訴訟代理人│甲○○    │
  │    │        │法院        │第2680號  │          │          │
  └──┴────┴──────┴─────┴─────┴─────┘
附表二：被告侵占之本票
  ┌──┬───┬────┬─────┬─────┬────┐
  │編號│發票人│ 到期日 │ 本票號碼 │ 本票金額 │本票抬頭│
  ├──┼───┼────┼─────┼─────┼────┤
  │ 1  │丁○○│94.08.20│TH0000000 │4萬5,000元│ 乙○○ │
  ├──┼───┼────┼─────┼─────┼────┤
  │ 2  │丁○○│94.09.20│TH0000000 │4萬5,000元│ 乙○○ │
  ├──┼───┼────┼─────┼─────┼────┤
  │ 3  │丁○○│94.10.20│TH0000000 │4萬5,000元│ 乙○○ │
  ├──┼───┼────┼─────┼─────┼────┤
  │ 4  │丁○○│94.11.20│TH0000000 │4萬5,000元│ 乙○○ │
  ├──┼───┼────┼─────┼─────┼────┤
  │ 5  │孫玉蓮│95.05.15│TH0000000 │34萬元    │ 甲○○ │
  └──┴───┴────┴─────┴─────┴────┘


司法院資訊處製作；財團法人民間司法改革基金會備份。
